【裁判字號】    96,上訴,2821
【裁判日期】    970327
【裁判案由】    毒品危害防制條例
【裁判全文】
臺灣高等法院臺中分院刑事判決        96年度上訴字第2821號
上  訴  人
即  被  告  丙○○
                    國民
                      號
選任辯護人  李晉安律師
上列上訴人因毒品危害防制條例案件，不服臺灣苗栗地方法院94
年度重訴字第6號中華民國96年8月31日第1審判決（起訴案號：
臺灣苗栗地方法院檢察署93年度偵字第2050、2051號、94年度偵
續字第25號），提起上訴，本院判決如下：
    主  文
原判決關於丙○○部分撤銷。
丙○○無罪。
    理  由
一、公訴意旨略以：乙○○（經原審法院判處有期徒刑7年，經
    上訴本院後撤回上訴而確定在案。）於民國（以下同）93年
    5月19日前約1星期，在高雄地區，由真實姓名不詳、綽號「
    小白」之人處取得第2級毒品甲基安非他命21包（其中1大包
    含袋重1016公克、淨重965.85公克，1大包含袋重1022.46公
    克、淨重968.15公克，另19小包合計含袋重729.05公克、淨
    重666.45公克），並受「小白」之託，以每公斤新臺幣（以
    下同）65萬元之售價，代為尋找買主出售，而自斯時起基於
    販賣之意圖未經許可持有之；後同年5月19日上午，乙○○
    以電話聯絡在高雄市區經營檳榔攤之上訴人即被告丙○○（
    以下稱丙○○），邀丙○○陪同其北上尋找上開毒品之買主
    ，丙○○允諾後，2人即共同基於意圖販賣而持有第2級毒品
    甲基安非他命之犯意聯絡，於同日下午14時許，由乙○○將
    上開毒品分置於以紙袋盛裝之鞋盒、藍色手提袋及黑色手提
    袋內，放在其以不知情友人陳勝甫名義向不知情之「良祐汽
    車企業社」租用之車牌號碼7M-9888號（起訴書誤載為7W-98
    88號）自用小客車後座，駕駛該車附載丙○○，沿國道3號
    高速公路從高雄地區前來苗栗縣頭份鎮欲尋找毒品買主；於
    同日下午16時20分許，乙○○駕駛上開車輛經竹南交流道進
    入往苗栗縣頭份鎮區時，因車速過快，不慎擦
    撞安全島，致前輪爆胎，最終導致左前輪胎剝離而無法繼續
    行駛，停置路旁，2人因恐持有毒品之事曝光，遂由丙○○
    先行攜帶上開裝有毒品之紙袋下車，以跑步方式迅速離開現
    場，乙○○隨後亦下車尾隨丙○○之後，一併沿附近小路往
    苗栗縣竹南鎮港墘里塭內社區方向逃逸。嗣經事故發生時搭
    乘行駛在該2人所乘車輛後方之車輛、目睹全部肇事及逃逸
    過程之丁○○報警處理，員警於同日下午17時許抵達事故現
    場，進而循線在距離事故現場約500公尺之產業道路上發現
    乙○○、丙○○，並在距離2人所站位置約20公尺處之廢棄
    壓路機下方查獲上開紙袋1個、鞋盒1個、手提袋2個、甲基
    安非他命21包（合計含袋重2767.51公克、淨重2600.45公克
    ）及空夾鏈袋4包等物；因認丙○○與乙○○共同犯有意圖
    販賣而持有第2級毒品罪嫌云云。
二、按犯罪事實應依證據認定之，無證據不得認定犯罪事實；又
    不能證明被告犯罪者，應諭知無罪之判決，刑事訴訟法第15
    4條第2項、第301條第1項分別定有明文。次按所謂認定犯罪
    事實之證據，係指足以認定被告確有犯罪行為之積極證據而
    言，該項證據自須適合於被告犯罪事實之認定，始得採為斷
    罪之資料；又事實審法院對於證據之取捨，依法雖有自由判
    斷之權，然積極證據不足證明犯罪事實時，被告之抗辯或反
    證縱屬虛偽，仍不能以此資為積極證據應予採信之理由；而
    認定犯罪事實所憑之證據，無論係直接證據或間接證據，其
    為訴訟上之證明，須於通常一般之人均不致有所懷疑，而得
    確信其為真實之程度者，始得據為有罪之認定，倘其證明尚
    未達到此一程度，而有合理之懷疑存在，復無其他調查途徑
    可尋，法院即應為無罪之判決，最高法院分別著有29年上字
    第3105號、30年上字第482號、76年臺上字第4986號判例可
    參。再按刑事訴訟法第161條已於91年2月8日修正公布，其
    第1項規定：「檢察官就被告犯罪事實，應負舉證責任，並
    指出證明之方法。」，因此，檢察官對於起訴之犯罪事實，
    應負提出證據及說服之實質舉證責任。倘其所提出之證據，
    不足為被告有罪之積極證明，或其指出證明之方法，無從說
    服法院以形成被告有罪之心證，基於無罪推定之原則，自應
    為被告無罪判決之諭知，亦有最高法院92年臺上字第128號
    判例可循。
三、本件公訴意旨認定被告丙○○與乙○○共同犯有上開意圖販
    賣而持有第2級毒品罪嫌，無非係以：(一)丙○○有與乙○○
    一同搭車北上，於車禍發生後被告丙○○手持紙袋下車，該
    紙袋內經警扣得於事實欄所載第2級毒品；(二)乙○○於警詢
    中供稱持有扣案之第2級毒品北上，係為尋找買主，且丙○○事前知情；(三)證人丁○○證稱丙○○下車時有持手提袋下
    車；(四)證人林合德、劉文政證稱乙○○有向丙○○叫囂不得
    自白供述；(五)於93年5月19日上午11時，乙○○與丙○○有
    多次聯絡；(六)丙○○經法務部調查局以調科字第09400106
    230號施以測謊鑑定時呈不實反應等情為據。而經訊據被告
    丙○○固不否認伊有與乙○○於上開時、地，因乙○○之邀
    約，而搭乘由乙○○駕駛上開租賃之自用小客車，行經上述
    時、地發生交通事故後，乙○○自該自用小客車上取下承裝
    扣案第2級毒品之紙袋、手提包，而扣案之紙袋、手提袋內
    ，並經警查獲如事實欄所載之第2級毒品等事實，惟堅決否
    認伊有何共同意圖販賣而持有第2級毒品犯行，辯稱：伊僅
    係單純搭乘乙○○所駕駛之自用小客車一同北上，並不知悉
    乙○○持有扣案第2級毒品，伊並無販賣第2級毒品甲基安非
    他命意圖等語。
四、經查：
  (一)按「測謊鑑定，形式上須符合測謊基本要件，且必實質上符
    合待證事實需求，始生測謊實體價值之判斷而定得否賦予證
    明力。故測謊程序形式要件之檢驗，包含：須受測人同意配
    合、依賴施測人員之技術與經驗、測謊儀器須良好且運作正
    常、受測人身心及意識狀態須正常等項。茍測謊程序形式上
    之要件有所欠缺，即足以動搖測謊整體結構而影響測謊結果
    之實質。又刑事訴訟法第206條第1項規定：鑑定之經過及其
    結果，應命鑑定人以言詞或書面報告；又法院或檢察官囑託
    相當之機關鑑定，準用第206條第1項之規定，同法第208條
    亦有明文規定。是鑑定報告書之內容應包括鑑定經過及其結
    果，法院囑託鑑定機關為測謊檢查時，受囑託之鑑定機關不
    應僅將鑑定結果函覆，並應將鑑定經過一併載明於測謊之鑑
    定報告書中，若鑑定報告書僅簡略記載檢查結果而未載明檢
    查經過，既與法定記載要件不符，法院自應命受囑託機關補
    正，必要時並得通知實施鑑定之人以言詞報告或說明，否則
    ，此種欠缺法定要件之鑑定報告不具備證據資格，自無證據
    能力可言。」，最高法院94年度臺上字第7135號裁判意旨參
    照。查本案公訴人於偵查中委由法務部調查局就丙○○施以
    測謊鑑定，雖認定「(一)扣案安非他命不是渠所有（上項問題
    經測謊無情緒波動反應，研判未說謊）；(二)當天渠知乙○○
    不是去聯絡買主販賣扣案安非他命及(三)遭警方查獲前渠不知
    車上藏有毒品（上述問題經測謊均呈情緒波動反應，研判有
    說謊）」，有該局94年3月11日調科字第09400106230號測
    謊報告書、及丙○○測謊過程參考資料明細表各附於93年度
    偵字2051號偵查卷第98、114～123頁可據；惟該測謊鑑定書
    內，僅係檢附測謊標準作業流程、測謊同意書、測謊對象身
    心狀況調查表、測謊問卷、生理記錄圖等，其中測謊標準作
    業流程，為該鑑定機關就一般、通常測謊鑑定時所製作如何
    施以測謊之標準流程，並非關於丙○○受測謊鑑定時之實際
    受測謊過程，而該測謊卷內亦無丙○○受測謊鑑定流程載明
    於測謊之鑑定報告之書面紀錄，該測謊報告書是否合於刑事
    訴訟證據之資格已非無疑；更者，經原審法院於95年7月31
    日下午16時行準備程序中勘驗丙○○測謊鑑定時之錄影光碟
    ，其勘驗結果：「畫面自95年3月10日上午9時整開始，至同
    日上午9時42分48秒結束，【未錄到主要問題之測謊過程】
    。....。除雙腳受傷外，被告（丙○○）並未對調查員反應
    其他身體不適之狀況，【於9時27分時，被告曾向調查員表
    示手會抽痛】，調查員解釋只是心跳。由畫面中亦無法看出
    被告有雙手發抖或其他身體不適之情形。調查員與被告問答
    之內容詳如附件法官助理製作之譯文所示。」，此有原審法
    院95年7月31日下午16時行準備程序時之勘驗筆錄附於原審
    卷(一)第188頁可據；即關於丙○○於測謊鑑定之光碟中，並
    未錄及上開主要問題測謊之過程，又於受測期間，丙○○已
    表示受測時伊身體有所不適，惟該測謊鑑定仍繼續實施，此
    於上述測謊鑑定過程參考資料表中之測謊對象身心狀況調查
    表中已載明「丙○○84年間因墜樓致雙腿骨折，迄未痊癒，
    膝蓋、腳踝以鋼釘固定，無法施力，有疼痛感。」，丙○○
    於受測謊鑑定中陳述伊身體有所不適一節，應非虛假，惟此
    干擾因素並未見於該測謊鑑定中加以排除與受測者產生情緒
    波動關係，此之測謊鑑定所存在之瑕疵，實無法認定上開測
    謊鑑定已具有充分之憑信性，依據首揭之說明，關於丙○○
    上開測謊鑑定報告部分，自應認不具有證據能力，合先敘明
    。況查，被告並無自證無罪之義務，是被告否認犯罪所持之
    辯解，縱無可取，仍不得因此資以為反證其犯罪之論據，是
    丙○○於經法務部調查局上開測謊鑑定結果雖有呈情緒波動
    之反應，認係說謊，惟上開測謊鑑定結果，充其量僅能說明
    丙○○否認犯罪之言詞反應係屬說謊，究非可執此否認犯罪
    之辯解，認為實體上施測之結果已符合待證事實需求而具證
    據能力。
  (二)次以，丙○○雖有於上開時地與乙○○一同搭車北上至苗栗
    縣之事實，然就此丙○○係搭承乙○○所駕駛之上開自用小
    客車，且該自用小客車係乙○○以其不知情友人陳勝甫名義
    向「良祐企車企業社」所租用一節，為丙○○與乙○○所一
    致之供述，且有「良祐汽車企業社」提供之小客車租賃定型
    化契約書、陳勝甫編號000000000000號汽車駕駛執照影本各
    1件、車號查詢汽車車籍1紙附於93年度偵字第2050號偵查卷
    第114、124、125頁、及車籍資料作業詳細畫面2紙附於93年
    度偵字第2051號偵查卷第34、35頁可參；又丙○○與搭承乙○○所駕駛之上開自用小客車前雖與乙○○有以行動電話聯
    絡，亦為丙○○所不爭執，然丙○○搭乘乙○○所駕駛上開
    自用小客車前，係乙○○分別於93年5月19日上午11時8分43
    秒、11時11分1秒、11時17分48秒以0000-000000號行動電話
    先後3次撥打丙○○所使用之0000-000000號行動電話，此亦
    為乙○○與丙○○於原審法院審理中所一致之供述，且有「
    臺灣大哥大股份有限公司」雙向通聯資料查詢1份附於93年
    度偵字第2051號偵查卷證物附件袋內可憑。則依據上開之說
    明，丙○○搭承乙○○所駕駛上開自用小客車一同北上時，
    事先租賃小客車、彼此間之聯絡，當係乙○○居於主導之地
    位，允無疑義。
  (三)再查：1.關於乙○○發生上述交通事故時，丙○○先下車，
    乙○○接著下車之事實部分，為乙○○與丙○○2人相同之
    供述，亦與下列證人丁○○所證述情節相符，堪可採認；又
    丙○○與乙○○2人先後手提背包、紙袋、或肩背背包下車
    時，為在場目擊之證人丁○○所見及，其於警詢中證稱：「
    （問：妳能否確定先下車的男子手上提的是什麼形狀？何種
    顏色？）那名男子手上提的袋子形狀及顏色我較沒有記憶。
    【但我能確定的是他側背著乙個黑色小提包】。」等語（93
    年度偵字第2050號偵查卷第12頁）；於偵查中具結證稱：「
    （提示被告2人的檔案照片）（問：戴眼鏡的是那1個？）距
    離很遠，我沒有辦法看清楚，不過我可以確定的是，【駕駛
    座的那1個是手上提著1個紙袋】，他穿米黃色上衣，有戴眼
    鏡，【乘客座那1個是背1個黑色的袋子】，乘客座的人先下
    車跑掉，然後駕駛座的那1個才下車提著袋子跑掉。」等語
    （93年度偵字第2051號偵查卷第91頁），於原審法院96 年5
    月22日上午9時50分審理中具結稱已事隔多時，以在地檢署
    偵查中作證內容最為清楚等語（原審卷(二)第45頁）。是依據
    丙○○、乙○○2人所不爭執之供述及證人丁○○上開證述
    情節，乙○○駕駛上開自用小客車發生車禍時，先下車之人
    係丙○○，丙○○該時並側背黑色小提包先行下車，乙○○
    後行下車，並手提紙袋之情，應可認定。
  2.又依據本案經警查扣之第2級毒品甲基安非他命時所拍攝之
    現場照片所示，其中承裝第2級毒品之鞋盒、黑色小提包、
    藍色小提包均承裝於紙袋內，此有現場查獲之相片計6紙附
    於93年度偵字第2051號偵查卷第38、39、40頁可憑，於苗栗
    縣警察局竹南分局編號南警刑字第0930021785號刑事案件報
    告書內亦為相同之記載，並經本院於審理時當庭勘驗扣案之
    鞋盒、藍色小提包、黑色小提包均可置入扣案之紙袋內無誤
    ；此再參以乙○○於本院審理中證稱：「（問：當時紙袋是
    何人帶下車的？）是我帶下車的，我認為丁○○所講的有部
    分不實，當時他只有看到我們逃跑而已，當時我下車的時候
    ，我只有拿背包，並沒有拿紙袋，紙袋是後來我又上車去拿
    的，所以丁○○根本不可能看到我拿紙袋，警詢的時候，他
    原來只有說看到背包，並沒有看到紙袋，為何後來他才說看
    到紙袋的。」、「（問：毒品放在紙袋裡面，為何下車沒有
    拿紙袋？）當時我為何要跑，是因為在高速公路我被攔檢，
    我沒有停，所以我下交流道，車子爆胎，我怕警察來，所以
    我才沒有拿，當時下車逃跑是因為我怕警察來，我才把丙○○搖醒，要他趕快下車，所以我才逃跑的，第一時間我並沒
    有想到要拿紙袋，後來因為警察沒有來，我才回去拿紙袋，
    車子撞到之後，我有叫他趕快下車，我東西藏好之後，他覺
    得奇怪才問我，我才告訴他的，當時因為緊急我無法解釋，
    我對他說車子快要爆了，他就趕快跑了，當時他陪我去，並
    沒有要做什麼，他是後來車子爆了我告訴他，他才知道的。
    」等語（本院卷第168頁）。
  3.是綜合上述客觀證據顯示，丙○○於乙○○駕駛上開自用小
    客車發生上述交通事故時確係由右前乘客座先為下車之人，
    而下車時僅攜帶伊所有之黑色背包側背下車，後乙○○再將
    置放本件扣案第2級毒品之紙袋下車一節，應可認定。則徐
    國馨如係確與乙○○具有共同販賣第2級毒品之犯意聯絡，
    於乙○○發生上述交通事故而伊先行下車時，竟僅攜帶伊個
    人隨時攜帶物品下車，置令上開藏放第2級毒品之紙袋於不
    顧，實與一般客觀事實相違。
  (四)再查，乙○○雖曾於警詢、偵查、原審法院審理中推諉抗辯
    稱扣案之第2級毒品均為丙○○所持有，其不知情、暨丙○○對本案藏放第2級毒品而欲至苗栗縣頭份鎮販售予「頭兄
    」之人事前知情等云云。然乙○○除於原審法院95年7月19
    日上午9時30分行準備程序中明確供述：「（問：對檢察官
    起訴之犯罪事實有何意見？）我認罪，是案發前1個星期在
    高雄，綽號「小白」之人把東西拿給我，他與我是朋友關係
    ，拜託我幫忙賣，也許是因為他知道我家的關係，所以不怕
    我跑掉，他要我幫他問問看有沒有人要買，價格如起訴書所
    載（即每公斤65萬元），當天我去竹南是要找我表弟，順便
    問看看而已，東西是我帶上車的，我去載丙○○時，東西以
    紙袋裝著，放在車子後座。爆胎後，我有把東西帶下車，對
    檢察官起訴之犯罪事實我都承認。」（原審卷(一)第173頁）
    外；於本院審理中並具結證稱：「（問：乙○○是否陳述本
    案案發過程？）這些扣案的毒品是我買回來想要賣，還沒有
    賣出去的，毒品我何時買的，大概是我被查扣前幾天買的，
    我是向綽號「黑仔」的人買的，是在高雄仁武那邊買的，我
    買了80幾萬元，應該85萬或是86萬元，當時我買1公斤36萬
    元，他說東西比較差，所以賣我比較便宜。當時我是找丙○○陪我出去，在丙○○身上查獲的錢，是我在當舖的時候，
    我在寫資料，所以我請丙○○幫我算錢，後來從當舖出來，
    他要將錢還給我，我就說先放在他那邊就好了，後來到車上
    ，他在睡覺，我就沒有向他拿回來。」、「（問：為何要介
    紹「頭兄」給丙○○認識？）當時我要出發的時候，我沒有
    對丙○○他說我要找誰，我只是對他說我要找朋友而已，是
    後來在車上的時候，我才對他說「頭兄」這個人。」、「（
    問：當時為何說1公斤賣超過65萬元的部分要給你？）當時
    我在警察局的時候，我很生氣丙○○說東西是我的，所以我
    才會說是他的。我認為他是故意要害我，所以我才會說是他
    的。」、「（問：偵查中為何說1公斤賣超過65萬元的部分
    要給你？）這部分記載與我所述不同，所以我才會請求勘驗
    光碟。」、「（問：高出的價格由你本人吸收，這句話是何
    意思？）當時我的想法是因為丙○○說東西是我的，我才會
    被抓，所以我認為丙○○不讓我好過，我也不會讓他好過，
    所以我才說東西是他的。」、「（問：當時丙○○為何陪你
    去？）他當時剛好也要去臺北找朋友，我順路載他而已，也
    算他倒楣，碰到車禍，當時他只要說不知道東西是誰的，不
    要說是我的，我就不會說東西是他的，我認為明明可以沒有
    事的，他為何要這樣說。」、「（問：當時紙袋是何人帶下
    車的？）是我帶下車的，我認為丁○○所講的有部分不實，
    當時他只有看到我們逃跑而已，當時我下車的時候，我只有
    拿背包，並沒有拿紙袋，紙袋是後來我又上車去拿的，所以
    丁○○根本不可能看到我拿紙袋，警詢的時候，他原來只有
    說看到背包，並沒有看到紙袋，為何後來他才說看到紙袋的
    。」、「（問：毒品放在紙袋裡面，為何下車沒有拿紙袋？
    ）當時我為何要跑，是因為在高速公路我被攔檢，我沒有停
    ，所以我下交流道，車子爆胎，我怕警察來，所以我才沒有
    拿，當時下車逃跑是因為我怕警察來，我才把丙○○搖醒，
    要他趕快下車，所以我才逃跑的，第一時間我並沒有想到要
    拿紙袋，後來因為警察沒有來，我才回去拿紙袋，車子撞到
    之後，我有叫他趕快下車，我東西藏好之後，他覺得奇怪才
    問我，我才告訴他的，當時因為緊急我無法解釋，我對他說
    車子快要爆了，他就趕快跑了，當時他陪我去，並沒有要做
    什麼，他是後來車子爆了我告訴他，他才知道的。」、「（
    問：丙○○與你認識多久？）認識沒有多久。大約1、2個星
    期。」、「（問：為何認識不久，他要跟你北上去找「頭兄
    」？）他上我的車子，並不是單純要找「頭兄」，是因為他
    本身就要去臺北，我也要去臺北，他只是搭我的便車而已。
    「頭兄」是後來在車上我對他說我要找朋友，那個朋友是「
    頭兄」，並不是剛開始聯絡的時候，我就對他說我要去找「
    頭兄」的，他要與我一起去找他的。」、「（問：丙○○在
    車上有沒有問你有沒有帶毒品？）沒有。他沒有問。」、「
    （問：是否你拿藍色袋子叫他趕快下車？）是。」、「（問
    ：藍色袋子裝什麼？）就是放手機之類的東西，是我們自己
    的背包，並不是查扣的袋子，警察來的時候，我們身上是1
    個人1個背包，若是我們下車提的背包是毒品的話，我們的
    身上應該沒有毒品，所以丁○○看到的應該是我們所提的背
    包，是警察來的時候，我們的身上並沒有紙袋。」、「（問
    ：當時1個人背的背包是否偵字第2051號卷第41頁的背包？
    ）不是，我們背的背包沒有查扣，是我們背在身上的，因為
    背包裡面沒有毒品所以沒有查扣，查扣的黑色、藍色袋子以
    及鞋盒都是放在紙袋裡面，藍色、黑色的袋子以及鞋盒裡面
    都有毒品，但是我們身上的背包並沒有毒品，所以我們背的
    背包並沒有查扣。」、「（問：當時偵卷第2052號卷第72頁
    照片為何看不見藍色與黑色的袋子？（提示））當時是放在
    裡面的。」、「（問：是否如同偵字第2051號卷第38頁下方
    的照片所示？（提示））是。」、「（問：你於原審陳述向
    「罐頭」的男子在查獲前以20兩30萬元買到甲基安非他命，
    是否實在？（提示原審卷(一)第240頁）當時我是為了脫罪，
    要讓它變成施用，我才這樣說的。」等語（本院卷第168～
    170頁）。乙○○就扣案之第2級毒品究係其原所持有或丙○○原所持有、丙○○事前知不知悉欲至苗栗縣頭份鎮販售第
    2級毒品之證述內容，於警詢、偵查中所證雖與於本院審理
    中所證述情節不一而有所不符，然參以丙○○搭乘之自用小
    客車係由乙○○事先租用，於出發前係乙○○先後3次以行
    動電話聯絡、搭載丙○○，於發生上述交通事故時，丙○○
    又僅攜帶個人隨身背包下車，藏放扣案第2級毒品之紙袋係
    乙○○隨時攜帶、持有，本案顯由乙○○所主導等情節觀之
    ，當認乙○○於原審法院95年7月19日上午9時30分行準備程
    序中之供述暨本院審理中所證述之內容為可採信。則丙○○
    於搭乘乙○○所駕駛之上開自用小客車既僅為北上而搭便車
    ，對於乙○○所駕駛之上開自用小客車上藏放有扣案之第2
    級毒品又毫無所悉之情況下，當難僅因丙○○搭乘乙○○所
    駕駛之上開自用小客車一同北上，於經警查獲時扣案之本案
    第2級毒品時在場，而推論伊即有共同意圖販賣而持有第2級
    毒品之不法犯行。
  (五)至於乙○○於苗栗縣警察局竹南分局海口派出所製作本案警
    詢筆錄時曾對丙○○叫囂不得對警員坦白供述部分，因該時
    已為警查扣得上述第2級毒品，乙○○為免因丙○○之供述
    扣案之第2級毒品為其所有致其受刑事訴追，而對丙○○叫
    囂不得於警詢中坦白供述，此乃乙○○為脫免自行罪責之舉
    動，核與丙○○是否事先知悉乙○○攜帶扣案之第2級毒品
    欲至苗栗縣販售予「頭兄」之人而有共同之犯意聯絡犯行並
    不具有必然關係，亦不足以作為丙○○涉犯公訴人所指共同
    意圖販賣而持有第2級毒品犯行之積極證據。
  (六)是綜上所述，丙○○上開所辯，應可採信。此外，又查無其
  他積極證據足認丙○○有公訴人所指訴上開共同意圖販賣而持
  有第2級毒品犯行，揆諸首開說明，既無證據證明丙○○犯罪
  ，依法應諭知無罪之判決。
五、原審以被告丙○○共同意圖販賣而持有第2級毒品犯罪，事
    證明確，並依據刑事訴訟法第299條第1項前段，毒品危害防
    制條例第5條第2項、第18條第1項前段、第19條第1項，刑法
    第2條第1項前段、第11條前段、第28條、修正前刑法第47條
    第1項前段等規定予以論科等語，固非無見。惟查：本件依
    據公訴人所舉之相關證據，並不足使法院對丙○○形成有罪
    判決之確切心證，自應依法為無罪判決之諭知，原審未查，
    仍遽就丙○○認定犯罪明確予以論罪科刑，不無疏誤；丙○○以否認犯罪為由，提起上訴，自屬可採，為有理由，自應
    由本院將原判決關於丙○○部分予以撤銷，另為無罪判決之
    諭知。
據上論結，應依刑事訴訟法第369條第1項前段、第364條、第301
條第1項，判決如主文。
本案經檢察官甲○○到庭執行職務。
中    華    民    國    97    年    3     月    27    日
            刑事第三庭    審判長法  官  王  增  瑜
                                法  官  蔡  紹  良
                                法  官  梁  堯  銘
上列正本證明與原本無異。
檢察官得上訴。
如不服本判決應於收受送達後10日內向本院提出上訴狀，其未敘
述上訴之理由者並得於提起上訴後10日內向本院補提理由書（均
須按他造當事人之人數附繕本）。
                                書記官  陳  麗  玉
中    華    民    國    97    年    3    月    27    日


司法院資訊處製作；財團法人民間司法改革基金會備份。
